【裁判字號】    92,交聲,1831
【裁判日期】    921229
【裁判案由】    交管條例聲異
【裁判全文】
臺灣板橋地方法院交通事件裁定                  九十二年度交聲字第一八三一號
    原處分機關  交通部公路總局臺北區監理所板橋監理站
    異  議  人
    即受處分人  甲○○
右列異議人因違反道路交通管理處罰條例案件，對於交通部公路總局臺北區監理所板
橋監理站民國九十二年十一月十八日以板監違字第裁四一─Ｃ00000000號裁
決書所為之處分，聲明異議，本院裁定如左：
        主  文
異議駁回。
        理  由
一、本件原處分意旨略以：異議人即受處分人甲○○於民國九十二年三月九日二十時
    許，在臺北縣中和市○○路六十巷巷口，因酒後駕駛車號ＪＧＶ─八九二號重型
    機車之違規事實（通知單之違規事實誤載為：耕莘醫院永和分院生化檢驗結果為
    血液酒精濃度值為一四六ｍｇ／ｄＬ，換算為呼氣酒精濃度值零點七三ｍｇ／Ｌ
    ，應更正為：耕莘醫院永和分院生化檢驗結果為血液酒精濃度值為一八八ｍｇ／
    ｄＬ，換算為呼氣酒精濃度值零點九四ｍｇ／Ｌ），經警當場舉發，爰依道路交
    通管理處罰條例第三十五條第一項第一款、第八十五條第二項，裁處異議人罰鍰
    新臺幣伍萬貳仟伍佰元，並吊扣駕駛執照十二個月（九十二年十一月十八日之裁
    決主文原無吊扣駕駛執照十二個月之處分，後經原裁決機關於九十二年十二月八
    日補正，增加吊扣駕駛執照十二個月之處分）等語。
二、異議意旨略以：異議人於九十二年三月九日十二時至十三時三十分許，在中和市
    ○○路住處與友人飲酒，當時僅喝兩杯高粱酒及一瓶啤酒，為何在間隔八、九小
    時後酒精仍殘留體內，不無疑問；於警局所作酒精濃度檢測十多次均無不合格，
    亦未於耕莘醫院永和分院作抽血檢驗，顯然檢驗報告之酒精濃度遭蓄意更改；歷
    經此事，本人將永記於心，時時警惕，爾後將更嚴以律己，絕不重蹈覆轍云云。
三、按汽車駕駛人有飲用酒類或其他類似物後其吐氣所含酒精濃度超過每公升零點二
    五毫克或血液中酒精濃度超過百分之零點零五以上者，不得駕車；汽車駕駛人，
    駕駛汽車經測試檢定有酒精濃度超過規定標準者，處新臺幣一萬五千元以上六萬
    元以下罰鍰，並當場移置保管其車輛及吊扣其駕駛執照一年；關於車輛所有人之
    處罰，如應歸責於車輛駕駛人者，處罰車輛駕駛人，道路交通安全規則第一百十
    四條第二款及道路交通管理處罰條例第三十五條第一項第一款、第八十五條第二
    項分別定有明文。
四、經查：本件異議人甲○○於九十二年三月九日十二時至十三時三十分許，在中和
    市○○路住處與友人飲酒，於同日二十時許，駕駛車號ＪＧＶ－八九二號重型機
    車，沿中和市○○路往永和市方向行駛，行經中和市○○路與安平路交岔路口時
    ，欲左轉安樂路六十巷，不慎擦撞對向行駛中由蔡政廷所騎乘附載郭儷蓉之車號
    ＬＫＷ－九０一號重型機車，致蔡政廷、郭儷蓉人車倒地，後經警方將異議人之
    車號ＪＧＶ－八九二號重型機車移置保管，並將異議人送往天主教耕莘醫院抽血
    檢驗後，測得甲○○血液酒精濃度值為一八八ｍｇ／ｄＬ，換算成呼氣酒精濃度
    值為每公升零點九四毫克，經臺北縣政府警察局中和分局交通分隊警員填製北縣
    警交字第Ｃ00000000號舉發違反道路交通管理事件通知單當場舉發，嗣
    異議人於九十二年五月三十日向交通部公路總局臺北區監理所板橋監理站提出申
    訴，經舉發機關臺北縣政府警察局中和分局於九十二年六月二十五日，以中警申
    字第０九二００二六一八二號函仍認本件異議人酒後駕車違規屬實，而由交通部
    公路總局臺北區監理所板橋監理站於九十二年十一月十八日以板監違字第裁四一
    －Ｃ00000000號裁決書裁處異議人罰鍰新臺幣伍萬貳仟伍佰元，嗣原裁
    決機關以處罰主文有誤，於同年十二月八日補正裁決書，並經異議人簽收等情，
    有上開通知單影本、臺北縣政府警察局執行交通違規移置保管車輛收據影本、異
    議人之違反道路交通管理事件申訴單影本、交通部公路總局臺北區監理所板橋監
    理站函影本、臺北縣政府警察局中和分局書函影本、上開九十二年十一月十八日
    裁決書影本、九十二年十二月八日補正之裁決書影本、異議人簽收掛號之回執影
    本各一份附卷可稽。異議人雖否認有何酒後駕車之行為，且否認在耕莘醫院永和
    分院接受抽血檢驗。惟查：異議人本案另涉公共危險罪部分，證人即警員梅益銘
    於臺灣高等法院審理時證稱：其到現場時，異議人看起來就是喝醉了，也不配合
    酒測，所以請耕莘醫院給他抽血檢驗等語（見臺灣高等法院九十二年度交易字第
    三四四號卷九十二年八月十一日筆錄），經本院調取該案卷核閱無誤，並有筆錄
    影本附卷足參。足見於事發當時，警員梅益銘已發覺異議人有服用酒類之情形。
    且異議人於九十二年三月九日二十一時二十六分經耕莘醫院永和分院為血液酒精
    濃度值之檢驗，檢驗結果為血液酒精濃度值為一八八ｍｇ／ｄＬ，換算為呼氣酒
    精濃度值為每公升零點九四毫克，亦有臺灣板橋地方法院檢察署九十二年度偵字
    第五五二四號卷所附之該醫院生化檢驗報告一紙附卷可證，異議人上開違規行洵
    堪認定屬實。異議人所稱：其於警局所作酒精濃度檢測十多次均無不合格，亦未
    於耕莘醫院永和分院作抽血檢驗，顯然檢驗報告之酒精濃度遭蓄意更改云云，要
    屬無稽。原處分機關依前揭法條科處異議人罰鍰新臺幣伍萬貳仟伍佰元，並吊扣
    駕駛執照十二個月之處分，參酌異議人於九十年間亦有服用酒類駕駛之前案，依
    法並無不合，裁處金額尚稱妥適，異議人聲明異議意旨為無理由，應予駁回。
五、聲明異議意旨另以：異議人之車號ＪＧＶ─八九二號重型機車經警局移置保管，
    異議人於繳交罰金（係指本案異議人涉犯公共危險部分之刑責）後，警局仍未將
    該機車交還異議人等語。經查：本件異議人係因騎乘機車經測試檢定，有酒精濃
    度超過規定標準之情形，其騎乘之車號ＪＧＶ─八九二號重型機車經警當場移置
    保管之行政處分，尚非為本件交通部公路總局臺北區監理所板橋監理站裁決之範
    圍，亦非本院所得審理之範圍，異議人對此部分如有不服，應循行政爭訟管道救
    濟，附此敘明。
六、依道路交通案件處理辦法第十九條，裁定如主文。
中        華        民        國    九十二    年    十二    月  二十九  日
                                    臺灣板橋地方法院交通法庭
                                        法  官    王復生
右正本證明與原本無異。
如不服本裁定，應於裁定送達後五日內向本院提出抗告狀。
                                        書記官    黃美雲
中      華      民      國    九十二    年     十二     月    三十    日


司法院資訊處製作；財團法人民間司法改革基金會備份。
